# 求助陈老师，关于未来提货权融资协议的会计处理问题

提问人：greygenie 时间：2010-12-17 17:20:51
如果A公司是供应商，B是银行，C是买货方，ABC签订了一笔未来提货权融资协议，也就是B银行收到C买方的保证金（不少于货款的30%）后就开出银行承兑汇票给A供应商，然后B银行开出提货单，让C买方去跟A供应商提货，A供应商收到B银行的提货单后发出货物确认销售，然后C买方的销售回款打给B银行就相当于回款，而银行承兑票据到期后再由B银行汇款给A供应商。 请问像这种未来提货权融资协议项下A供应商收到应收票据时是否可以做借：应收票据，贷：预收账款，另外，应收票据有不无承兑的风险，这块在年审报告上面需要如何披露？

回答人：chenyiwei
实务中还没有接触到这种类型的业务。可能需要仔细研读相关的融资协议条款。个人猜想这种情况下实际上是否为买方向银行融资（以提货单中所包含的存货的相关权益作为质押）。如果是，则这种业务安排可能对卖方的会计处理影响不会很大，因为此时卖方承担的买方信用风险也不会比普通应收帐款销售模式下更大。 如果在收到银行承兑汇票时，货物尚未发出或者由于其他原因尚未满足收入确认条件的，会计上可暂计入预收帐款处理，预收帐款和应收票据两者不抵销，因为应收票据的主债务人是承兑银行。